臺灣高雄地方法院宣示判決筆錄　　　　100年度審訴字第283號
公　訴　人　臺灣高雄地方法院檢察署檢察官
被　　　告　張宏瑋
指定辯護人　本院公設辯護人蘇鴻吉
上列被告因100 年度審訴字第283 號毒品危害防制條例案件，經
檢察官提起公訴（起訴案號：臺灣高雄地方法院檢察署檢察官99
年度偵字第30375 號），經檢察官聲請法院改依協商程序而為判
決，本院合議庭認為適當，裁定由受命法官進行協商判決程序，
於中華民國100 年4 月7 日下午4 時在本院刑事第十法庭宣示判
決，以代判決書，出席職員如下：
　　　　法　官　呂明燕
　　　　書記官　張琇晴
　　　　通　譯　楊博淳
法官起立朗讀判決主文、犯罪事實要旨、處罰條文、附記事項，
及告以上訴限制、期間並提出上訴狀之法院，且諭知記載其內容
：
一、主文：
    張宏瑋犯非法持有槍砲之主要零件罪，處有期徒刑陸月，併
    科罰金新臺幣萬元，有期徒刑部分如易科罰金及罰金部分
    如易服勞役，均以新臺幣壹仟元折算壹日。扣案之口徑9mm
    制式子彈陸顆、可供仿92FS型半自動手槍換裝使用之金屬彈
    匣壹個，均沒收；又犯竊盜罪，處有期徒刑肆月，如易科罰
    金，以新臺幣壹仟元折算壹日；又犯變造特種文書罪，處有
    期徒刑貳月，如易科罰金，以新臺幣壹仟元折算壹日。扣案
    之張宏瑋照片壹張，沒收；又犯侵占遺失物罪，處罰金新臺
    幣伍仟元，如易服勞役，以新臺幣壹仟元折算壹日，減為罰
    金新臺幣貳仟伍佰元，如易服勞役，以新臺幣壹仟元折算壹
    日。應執行有期徒刑拾月，罰金新臺幣萬壹仟元，有期徒
    刑部分如易科罰金及罰金部分如易服勞役，均以新臺幣壹仟
    元折算壹日。扣案之口徑9mm 制式子彈陸顆、可供仿92FS型
    半自動手槍換裝使用之金屬彈匣壹個、張宏瑋照片壹張，均
    沒收。
二、犯罪事實要旨：
    張宏瑋分別為以下之犯行：
  (一)於民國95年12月間某日，在高雄市楠梓區楠梓火車站前之四
    海豆漿店內，拾獲何惠雯遺失之重型機車駕照1 張，竟意圖
    為自己不法之所有，將該張駕照侵占入己，嗣於99年9 月15
    日15時許，在高雄縣鳥松鄉○○路與鳳仁路附近之路邊，基
    於變造特種文書之犯意，將其自己之相片換貼於「何惠雯」
    之重型機車駕照上而變造之，足以生損害於何惠雯及公路監
    理機關對於駕照管理之正確性。
  (二)又明知未經許可，不得持有中央主管機關列管之槍砲之主要
    組成零件及具有殺傷力之子彈，竟基於持有槍砲主要組成零
    件及具有殺傷力子彈之犯意，於98年9 月間某日，在不詳處
    所，自年籍不詳、自稱「劉春賢」之男子處，取得具有殺傷
    力口徑9mm 之制式子彈9 顆（送驗時經採樣3 顆試射，尚餘
    6 顆）、可供仿92FS型半自動手槍換裝使用之金屬彈匣1 個
    後而持有之。
  (三)另於99年1 月下旬某日，行經高雄市楠梓區○○○路1149號
    前，竟基於意圖為自己不法之所有，見李侑蓁所有之車牌號
    碼為985-HHU 號重型機車因車體毀損而停放於該處，遂趁四
    下無人之際，徒手將前揭車號985-HHU 號車牌卸下而竊取得
    手。
  (四)嗣於99年9 月15日下午5 時58分許，經警持搜索票前往高雄
    市○○區○○街256 號執行搜索時，適張宏瑋於同日下午6
    時15分許至該處尋友，經張宏瑋同意搜索後，在張宏瑋所騎
    乘之598-BJP 號重型機車置物箱內扣得變造之何惠雯重型機
    車駕照1 張、子彈9 顆、彈匣1 個、車號985-HHU 號車牌1
    面（車牌已由李侑蓁領回），始循線查悉上情。
三、處罰條文：
    槍砲彈藥刀械管制條例第12條第4 項、第13條第4 項，刑法
    第11條前段、第337 條、第212 條、第320 條第1 項、第55
    條、第38條第1 項第1 款、第2 款、第51條第5 款、第7 款
    、第9 款、第41條第1 項前段、第42條第3 項，刑法施行法
    第1 條之1 ，中華民國九十六年罪犯減刑條例第2 條第1 項
    第3 款、第7 條。
四、附記事項：
    被告就犯罪實(二)部份，係同時取得具有殺傷力口徑9mm 之制
    式子彈9 顆、可供仿92FS型半自動手槍換裝使用之金屬彈匣
    1 個，有內政部警政署刑事警察局100 年3 月1 日刑鑑字第
    1000017793號函、內政部（86）台內警字第8670683 號槍砲
    、彈藥主要組成零件種類公告、被告於本院100 年3 月24日
    準備程序筆錄在卷可參，係被告以一個持有行為同時觸犯未
    經許可持有槍砲之主要零件、子彈罪，為想像競合犯，應從
    一較重之未經許可持有槍砲之主要零件罪處斷；檢察官雖未
    於起訴書所犯法條欄引用槍砲彈藥刀械管制條例第13條第4
    項之條文，惟已於起訴書犯罪事實欄載明被告持有上開彈匣
    經查獲之事實，並於準備程序中經檢察官當庭補充，有上開
    本院本院準備程序筆錄在卷足憑，該部分既在起訴範圍內，
    本院自應予以審理，附此敘明。
五、協商判決除有刑事訴訟法第454 條之4 第1 項第1 款於本訊
    問程序終結前，被告撤銷協商合意或檢察官撤回協商聲請者
    ；第2 款被告協商之意思非出於自由意志者；第4 款被告所
    犯之罪非第455 條之2 第1 項所定得以協商判決者；第6 款
    被告有其他較重之裁判上一罪之犯罪事實者；第7 款法院認
    應諭知免刑或免訴、不受理者情形之一，及違反同條第2 項
    「法院應於協商合意範圍內為判決；法院為協商判決所科之
    刑，以宣告緩刑或2 年以下有期徒刑、拘役或罰金為限」之
    規定者外，不得上訴。
六、如有前述得上訴情形而不服本判決，得自收受判決（即以本
    宣示判決筆錄代之）送達之日起10日內，向本院提出上訴書
    狀，並應敘述具體理由，如未敘述上訴理由者，應於上訴期
    間屆滿後20日內補提理由書狀於本院（均須按他造當事人之
    人數附繕本）「切勿逕送上級法院」。
中    華    民    國   100    年    4     月    7     日
                  臺灣高雄地方法院刑事第十庭
                              書記官    張琇晴
                              法  官    呂明燕
以上正本證明與原本無異。
如不服本判決應於收受本判決後10日內向本院提出上訴書狀，並
應敘述具體理由，如未敘述上訴理由者，應於上訴期間屆滿後20
日內補提理由書狀於本院（均須按他造當事人之人數附繕本）「
切勿逕送上級法院」。
中    華    民    國   100    年    4     月    7     日
                              書記官    張琇晴
附錄本案所犯法條：
中華民國刑法第212條
偽造、變造護照、旅券、免許證、特許證及關於品行、能力服務
或其他相類之證書、介紹書，足以生損害於公眾或他人者，處 1
年以下有期徒刑、拘役或 3 百元以下罰金。
中華民國刑法第320條
意圖為自己或第三人不法之所有，而竊取他人之動產者，為竊盜
罪，處5  年以下有期徒刑、拘役或 5 百元以下罰金。
意圖為自己或第三人不法之利益，而竊佔他人之不動產者，依前
項之規定處斷。
前二項之未遂犯罰之。
中華民國刑法第337條
意圖為自己或第三人不法之所有，而侵占遺失物、漂流物或其他
離本人所持有之物者，處 5 百元以下罰金。
槍砲彈藥刀械管制條例第12條第4項
未經許可，持有、寄藏或意圖販賣而陳列子彈者，處 5 年以下
有期徒刑，併科新台幣 300 萬元以下罰金。
槍砲彈藥刀械管制條例第13條第4項
未經許可，持有、寄藏或意圖販賣而陳列第 1 項所列零件者，
處 6 月以上5 年以下有期徒刑，併科新台幣 300 萬元以下罰金
。